臺灣高等法院刑事裁定　　　　　　　　 96年度毒抗字第491號
抗　告　人
即　被　告　甲○○
　　　　　　　　　 原裁定誤.
上列抗告人因毒品危害防制條例案件，不服臺灣板橋地方法院96
年度毒聲字第2553號，中華民國96年11月22日裁定（聲請案號：
96年度聲觀字第1971號），提起抗告，本院裁定如下：
    主  文
抗告駁回。
    理  由
一、本件抗告意旨略以：被告為達瘦身減肥之效果，曾多次以每
    盒80顆新臺幣3000元之代價，向晶莎美髮剪燙造型設計（位
    於台北市○○○路360號2樓）購買減肥藥服用，此外，並無
    服用其他藥物之習慣，更從未施用過安非他命，應係服用上
    開減肥藥之故，其尿液經送驗後才呈安非他命陽性反應，原
    裁定認定被告施用第二級毒品，應送勒戒處所觀察、勒戒，
    應屬有誤。請鈞院將減肥藥送驗，並傳喚證人姜雅寧、胡馨
    云及陳雅婷，可證被告確有購買減肥藥服用之事實。為此提
    起抗告云云。
二、經查：
　(一)抗告人即被告甲○○於96年9月27日經警採集其尿液送請台
    灣尖端先進生技醫藥股份有限公司鑑定，經該公司以酵素免
    疫分析法 (EIA )初驗及以氣相層析質譜儀法 (GC/MS) 複驗
    檢驗結果，發現確有安非他命類陽性反應，有該公司濫用藥
    物尿液檢驗報告、台北市政府警察局偵辦毒品案件尿液檢體
    委驗單各1紙在卷可稽。次查，一般人施用第二級毒品安非
    他命後，其尿液可得驗出（安非他命陽性反應）之時間，最
    長不會超過96小時，此有行政院衛生署藥物食品檢驗局（81
    ）藥檢壹字第001156號函函釋明確。被告上開所採集之尿液
    ，經臺灣尖端先進生技醫藥股份有限公司以「酵素免疫分析
    法」篩檢檢驗結果呈安非他命類陽性反應，復經較為精密之
    「氣相層析質譜儀分析法」確認檢驗結果，已足排除偽陽性
    反應之可能，是被告在經警採集尿液檢體前之96小時內某時
　　點，確有施用第二級毒品安非他命之事實，應堪認定。
　(二)抗告人雖辯稱：伊係因服用減肥藥之故，致尿液檢驗報告之
　  結果呈安非他命陽性反應云云，並提出其自稱之減肥藥以供
    本院檢驗等情。惟查，抗告人所提出之減肥藥，並非經合法
　　醫師開立處方籤而來，無法證實抗告人究竟於何購買、是否
    確曾服用該藥物。且抗告人亦未附具任何有關該藥品之相關
    成份及來源說明，復不能排除有人自行在上開藥物內添加安
    非他命後提供法院檢驗之可能性存在，自無予以檢驗之必要
    。又抗告人有無購買減肥藥之事實，與其施用安非他命之犯
    行，已無關聯，故核無傳喚上開證人之必要。是抗告人所辯
    要屬卸責之詞，而無足採，原審法院因而依檢察官之聲請，
    援引毒品危害防制條例第20條第1項、觀察勒戒處分執行條
    例第3條第1項之規定，裁定將被告送勒戒處所觀察、勒戒，
    經核並無不合，本件抗告，並無理由，應予駁回。
三、據上論結，應依刑事訴訟法第412條，裁定如主文。
中　　華　　民　　國　　96　　年　　12　　月　　21　　日
                  刑事第六庭  審判長法　官  林堭儀
　　　　　　　　　  　　　　　　    法　官  郭豫珍
　　　　　　　　　　　　　　　　    法　官  莊謙崇
以上正本證明與原本無異。
不得再抗告。
                                    書記官  林旻弘
中　　華　　民　　國　　96　　年　　12　　月　　24　　日
